最　高　行　政　法　院　裁　定
　　　　　　　　　　　　　　　　　　 96年度裁字第00634號
上　訴　人　聖關生化科技有限公司
代　表　人　甲○○
訴訟代理人　丙○○律師
被 上訴 人　經濟部標準檢驗局
代　表　人　乙○○
上列當事人間因商品檢驗法事件，上訴人對於中華民國95年1月
10日臺北高等行政法院94年度簡字第736號判決，提起上訴，本
院裁定如下：
　　主  文
上訴駁回。
上訴審訴訟費用由上訴人負擔。
　　理  由
一、按對於適用簡易程序之裁判提起上訴或抗告，須經本院許可
    ，且該許可以訴訟事件所涉及之法律見解具有原則性者為限
    ，行政訴訟法第235條定有明文。
二、上訴意旨略謂：1.原判決以系爭商品依經濟部60年經商字第
    26541號公告列為應施檢驗商品，並經被上訴人檢台3字第08
    568號公告在案，然上開公告僅為行政命令，並非法律，以
    行政命令課予人民檢驗之義務，顯已違反法律保留原則。原
    判決雖認上開公告係依商品檢驗法第2條第1項規定授權訂定
    ，惟縱得由法律授權以命令為補充之規定，依司法院釋字第
    570號解釋，其授權之目的、內容及範圍應具體明確。而商
    品檢驗法第2條第1項規定係任由行政機關指定公告應送檢之
    商品及品名，無異授權行政機關恣意指定送檢之商品範圍，
    是其授權之內容及範圍均不明確，不符法律保留原則之要求
    ，是依其授權而訂定之上開公告，應無適用之餘地。原判決
    未見及此，認定授權範圍及內容空泛不明確之商品檢驗法，
    為上開經濟部公告之母法，顯有違法律保留原則之違法，並
    就法律保留原則之原則性法律見解容有誤認。2.系爭商品與
    上訴人於民國89年3月2日以標檢5字第0001134號函釋所指非
    屬應施檢驗範圍商品之攏免驚（L-OK）防火器，屬同一商品
    ，兩者主要成分均相同，僅標示用語略有差異，被上訴人雖
    辯稱經其檢驗確認上開兩商品充填內容不一致，惟就此重要
    事實，被上訴人竟未依法檢測，即向原審不實陳述稱業已檢
    測，復未提出相關檢驗資料等證據以實其說，原判決竟採納
    被上訴人「系爭商品與攏免驚（L-OK）防火器之充填內容並
    非一致」之主張，且另以兩商品品名不同，率而判認上開兩
    商品充填內容並不相同，不僅有違本院39年判字第2號判例
    之意旨，其未依職權調查證據查明被上訴人之主張是否屬實
    ，逕駁回上訴人之訴，更有違行政訴訟法第133條之規定，
    懇請命被上訴人提出其主張業已檢測之檢測報告，再行檢測
    兩者是否為同一成分之產品，並調查本案相關事證。又上開
    兩商品之主要內容物皆為DTE濕潤劑，故皆為非屬應施檢驗
    之商品，系爭商品既非屬應施檢驗商品，上訴人並無故意或
    過失逃避檢驗之行為，自不應受罰。惟原判決未審上情，事
    實認定錯誤在先，致對司法院釋字第275號解釋意旨之原則
    性法律見解認定有誤。3.上訴人產製系爭商品時，曾向被上
    訴人申請檢驗系爭商品，其答以只需經內政部消防署許可通
    過即可，無須經被上訴人檢驗通過，而非上訴人未送檢驗，
    是當時係因負責辦理檢驗之被上訴人未負起檢驗之責，而無
    一執行檢驗單位，致上訴人無法將系爭商品送交相關單位檢
    驗，此乃被上訴人之疏失所致。雖被上訴人否認上訴人曾送
    檢遭拒，然就此亦請命被上訴人提出該局內究係何單位、何
    人承辦負責檢驗滅火器，以資證明確有可送檢單位及承辦人
    ，亦供日後向該單位、承辦人申請滅火器之相關檢驗。如被
    上訴人遲未提出，益能證明被上訴人確無、亦未檢驗系爭商
    品，故未能得知上揭兩商品確係相同云云。
三、經核上訴人之上訴理由1.係就本件主管機關依行為時商品檢
    驗法第2條第1項授權指定並公告應施檢驗之商品項目，主張
    該公告為行政命令，有違法律保留原則，縱有法律授權，其
    授權之範圍及內容亦空泛不明確云云，未據提出主管機關依
    法律授權所為之公告有何恣意或明顯逾越法律授權範圍之具
    體情事，難認所涉及之法律見解具有原則性。上訴理由2.3.
    係對系爭商品是否屬於應施檢驗之商品，其與非屬應施檢驗
    範圍之商品攏免驚（L-OK）防火器是否屬同一商品及上訴人
    有無故意或過失逃避檢驗之事實有所爭執，此部分顯然並無
    涉及原則性之法律見解。上訴人提起上訴，不合首揭規定，
    不應許可，其上訴為不合法，應予駁回。
四、依行政訴訟法第249條第1項前段、第104條、民事訴訟法第9
    5條、第78條，裁定如主文。
中　　華　　民　　國　　96　　年　　3　　 月　　29　　日
                  第四庭審判長法  官　鍾　耀　光
                              法  官  姜　仁　脩
                              法  官　王　德　麟
                              法  官　黃　清　光
                              法  官　吳　慧　娟
以  上  正  本  證  明  與  原  本  無  異
中　　華　　民　　國　　96　　年　　3　　 月　　29　　日
　　　　　　　　　　　　　　　書記官　蘇　金　全
